【裁判字號】    98,訴,1052
【裁判日期】    981203
【裁判案由】    損害賠償
【裁判全文】
臺灣桃園地方法院民事判決              98年度訴字第1052號
原      告  丙○○
                        之1
被      告  丁○○
訴訟代理人  甲○○
            乙○○
上列當事人間請求損害賠償事件，於民國98年11月19日辯論終結
，本院判決如下：
    主  文
被告應給付原告新台幣壹拾萬玖仟肆佰參拾貳元，及自民國九十
七年十月九日起，至清償日止，按年息百分之五計算之利息。
原告其餘之訴駁回。
訴訟費用由被告負擔七分之一，餘由原告負擔。
本判決第一項得假執行。
原告其餘假執行之聲請駁回。
    事實及理由
一、本件原告起訴主張：被告於民國97年3 月7 日駕駛車牌號碼
    643-ＡＱ號營業小貨車，行經桃園縣龜山鄉○○○路34巷14
    弄交岔路口，明知地面畫有「停」字標線，未減速確認有無
    來車，而攔腰撞擊原告所駕駛1385- ＢＱ自用小客車，致原
    告受有封閉性頭部外傷、頸部挫傷之傷害，被告並經鈞院97
    年度桃交簡字第3796 號 刑事簡易判決判處拘役50日確定在
    案。本件被告應負完全過失責任，被告承保之保險公司已理
    賠全額之汽車修復費用。但原告仍因本件車禍支出醫療費用
    新台幣（下同）14,232 元 ，就醫之交通費用18,548元，原
    告因車禍無法工作12個月，每月薪資3 萬元，共計36萬元，
    及原告因本件車禍受有精神上損害，被告應賠償原告精神慰
    撫金39萬元等情，為此，依侵權行為法律關係提起本訴，並
    聲明被告應給付原告782,780 元，及自起訴狀繕本送達翌日
    起至清償日止，按年息5%計算之利息。及願供擔保宣告假執
    行。
二、被告則以：本件事故伊有過失，醫療費用12,032元、交通費
    用17,400元、不能工作損失30,000元、精神慰撫金30,000元
    不爭執。並聲明：駁回原告之訴。
三、原告起訴主張被告於上開時地駕車不慎致其受傷之情，為被
    告所不爭執，並有原告提出之診斷證明書為證，是原告此部
    分之主張堪信為真實。按因故意或過失，不法侵害他人之權
    利者，負損害賠償責任。民法第一百八十四條第一項前段定
    有明文。本件被告依前揭規定，自應負損害賠償責任。
四、茲就原告請求之各項損害分別審酌如下：
    (一)醫療費用：
      原告主張其支出醫療費用14,232元之情，並提出醫療費用
      收據為證。其中12,032元為被告所不爭執，原告就此部分
      無庸舉證，原告之請求即屬有據。另追加之2,200 元醫療
      費用，原告固提出林口長庚醫院費用收據4 紙為證，惟其
      中3 紙費用收據係至精神科就診，餘1 醫療費用收據雖載
      明就診科別為「腦腫瘤神經外科，原告均未提出證據證明
      與本件傷害有關，難認係必要之支出，此追如之2,200 醫
      療費用之請求，尚屬無據，應予駁回。
    (二)交通費用：
      原告主張其因本件車禍就醫支出交通費用18,548元之情，
      並提出明細及汽柴燃油價格變動為證。被告就其中17,400
      之交通費用不爭執，原告就此無庸舉證，該部分之請求應
      屬有據。至於其餘1,148 元之支出，原告並未舉證以實其
      說，該部分之請求即屬無據，應予駁回。
    (三)不能工作損失：
      原告主張其因本件車禍致無法工作12個月，其每年薪3 萬
      元，共損失36萬元之情。被告就其中3 萬元部分不爭執，
      原告就此部分無庸舉證，該3 萬元之請求即屬有據。至於
      其餘33萬元之不能工作損失，原告即應負舉證責任。經本
      院函詢林口長庚紀念醫院復稱：「依病歷所載，劉女士係
      97年3 月7 日至本院神經外科門診就醫，主訴車禍受傷、
      胸悶不適，經開立藥物治療後，安排定期門診追蹤，後因
      輕微頸椎退化性病變至復健科門診就醫，並施作物理復健
      治療。98年8 月31日，劉女士最後一次回診追蹤時，仍主
      訴有上肢麻木、頭暈等症狀，且因其傷勢恐影響其心理層
      面，故仍需持續門診追蹤及治療。依其病況研判，病患目
      前回診之症狀均係個人主觀敘述，且仍需追持續追蹤評估
      有無遺留後遺症之可能，故現無法評估其傷勢所需休養期
      間。另其傷勢恐造成病患對駕駛之恐懼，故建議不宜再從
      事與駕車有關之工作」等語，有該院98年9 月1 日（98）
      長庚院法字第0839號函在卷可稽，是原告就診之醫院亦無
      法證明原告在本件車禍後12個月喪失工作能力，此外原告
      復未舉證以實其說，是原告不能工作之主張即屬無法證明
      ，此33萬元之請求則無所據，應予駁回。
    (四)精神慰撫金：
      原告鄭堯馨因本件車禍受有胸部頓挫傷之傷害，有原告提
      出之本院97年度桃交簡字第3796號刑事判決及前揭林口長
      庚醫院函為證，致受有精神上之損害，本院審酌兩造之身
      分、資力、原告受害之程度，認原告於5 萬範圍內之請求
      為適當，逾此部分，則非有據。
    綜上，原告可請求之金額為109,432 元（醫療費用12,032元
    + 交通費用17,000元+ 不能工作損失30,000元+ 精神慰撫金
    50,000元）。
五、從而，原告基於侵權行為法律關係，請求判決被告應給付原
    告109,432 元，及自起訴狀繕本送達之翌日（即97年10月9
    日）起，至清償日止，按年息5%計算之利息，為有理由，應
    予准許。至於逾此部分之請求，為無理由，應予駁回。本件
    判決給付金額未逾50萬元，依民事訴訟法第389 條第1 項第
    5 款規定，應依職權宣告得予假執行。另原告敗訴部分，假
    執行之聲請亦失所附麗，應併予駁回。
六、據上論結：原告之訴為一部有理由、一部為無理由，爰依民
    事訴訟法第79條、第389 條第1 項，判決如主文。
中    華    民    國    98    年    12    月    3     日
                  民事第一庭    法  官  吳爭奇
以上正本係照原本作成。
如對本判決上訴，須於判決送達後20日內向本院提出上訴狀。
中    華    民    國    98    年    12    月    4     日
                                書記官  黃瓊儀


司法院資訊處製作；財團法人民間司法改革基金會備份。
